臺灣臺南地方法院刑事裁定　　　　　　　　　　　　　九十一年度訴字第五三五號
　　公　訴　人　臺灣台南地方法院檢察署檢察官
　　被　　　告　甲○○
右列被告因違反公職人員選舉罷免法案件，經檢察官提起公訴（九十年度偵字第一四
九四○號、九十一年度偵字第一四三六四號），本院裁定如左：
    主  文
檢察官應於本裁定送達後肆拾日內補正被告犯罪之證據並指出證明之方法。
    理  由
一、按檢察官就被告犯罪事實，應負舉證責任，並指出證明之方法。法院於第一次審
    判期日前，認為檢察官指出之證明方法顯不足認定被告有成立犯罪之可能時，應
    以裁定定期通知檢察官補正，逾期未補正者，得以裁定駁回起訴，刑事訴訟法第
    一百六十一條第一項、第二項定有明文。
二、本件檢察官以被告甲○○涉犯公職人員選舉罷免法第九十二條罪嫌，提起公訴，
    提出告訴人乙○○之指訴，YAHOO奇摩網站「環保流氓」一文列印資料附卷為證
    ，且經台南縣警察局向YAHOO奇摩網站及SEEDNET數位聯合網路服務公司調取九十
    年九月八日前後之上網路紀錄，發現以謝郭淑霞名義申請之ADSL上網帳號，於九
    十年九月七日二十三時八分五十二秒上網（ＩＰ211.74.247.240）後，多次出現
    於YAHOO奇摩政治版上，並觀看文章，於九月八日上午二時四分五十四秒停留在
    乙○○討論區後，至九月八日凌晨三時十分四十八秒再度出現，約計一個小時。
    有台南縣警察局刑警隊電腦犯罪專責小組報告、YAHOO奇摩網站之連線紀錄、數
    位聯合公司ADSL帳號t0000000申請資料及九十年九月八日前後之連線紀錄、（○
    六）0000000號電話之裝機人資料之中華電信公司電信使用者資料查詢單
    在卷可憑。被告甲○○供承：競選服務處晚間沒有人留守，家中只有他與父母三
    人，只有他會使用電腦，有時選舉開會到很晚才睡等語。證人即謝鈞惠競選服務
    處人員謝瓊琪證稱：被告有使用電腦，晚間工作到十一點多，除了謝議員外無人
    留守等語。證人即謝鈞惠助選之文宣部人員鄭日常證稱：晚間十二點後就回家，
    沒有人了等語。足證作為謝鈞惠競選服務總部之被告住處，於晚間十一、十二點
    以後，僅有被告與謝鈞惠夫婦在家，其中又只有被告一人會使用電腦，而系爭文
    章張貼時間係在凌晨三時十分，當時既只有被告能接觸使用該部上網之電腦，被
    告參與父親之競選工作，與告訴人乙○○自有選舉對立之立場，該篇文章應係由
    其張貼無訛。雖其辯稱九月間門鎖被破壞云云。唯侵入他人住宅只為使用電腦上
    網誣陷誹謗行為，以台南縣永康市鄉間之電腦使用並未普及情形，此種犯罪行為
    效果不彰，犯罪動機殊難想像。且以謝郭淑霞名義電話及網路帳號上網之使用，
    自九十年九月七日十一時八分五十二秒即連線上網，約當員工下班時間，使用至
    九月八日凌晨三時十一分八秒，前後長達約三個小時，盜用電腦之人豈有如此從
    容？又雖搜索時，未自上網電腦內查獲相關文章資料，但因張貼文章者於九月八
    日上午二時四分五十四秒停留在乙○○討論區後，至九月八日凌晨三時十分四十
    八秒再度出現，約計一個小時，以文章長度來看，應是直接於討論區內鍵入文字
    張貼，故於使用者電腦內，不會留下痕跡，其內容亦無何舉證足認確有憑據等情
    為其證明之方法。
三、惟按公職人員選舉罷免法第九十二條之罪，係以意圖使候選人當選或不當選，以
    文字、圖畫、錄音、錄影、演講或他法，散布謠言或傳播不實之事，足以生損害
    於公眾或他人為其構成要件，故本件所應審究者應係上開「環保流氓」一文內容
    是否確為不實之事，且足以生損害於公眾或他人。然本件縱檢察官右開所舉證據
    皆為真亦僅能證明系爭文章為被告所張貼無訛，尚不足以證明系爭文章之內容確
    為不實之事。因之，檢察官指出之證明方法顯不足認定被告有成立犯罪之可能。
    爰於第一次審判期日前，依刑事訴訟法第一百六十一條第二項裁定如主文。
中      華      民      國    九十一    年      六      月      四      日
                               臺灣臺南地方法院刑事第五庭
                                   審判長法  官  陳振謙
                                         法  官  吳坤芳
                                         法  官  孫淑玉
右正本證明與原本無異。
不得抗告。
                                         書記官  陳月珍
中      華      民      國    九十一    年      六      月      四      日
